臺灣高等法院刑事裁定　　　　　　　　100年度聲再字第232號
聲　請　人　侯正
上列聲請人因詐欺案件，對於本院71年度上易字第4478號，中華
民國71年12月23日第二審確定判決（前臺灣臺北地方法院板橋分
院71年度易字第2269號，起訴案號：前臺灣臺北地方法院板橋分
院檢察署71年度偵字第5009號），聲請再審，本院裁定如下：
    主  文
再審之聲請駁回。
    理  由
一、聲請意旨如附件刑事再審聲請狀所載。
二、按有罪之判決確定後，為受判決人之利益而聲請再審，必其
    聲請再審之理由合於刑事訴訟法第420條第1 項或第421條有
    足生影響於判決之重要證據漏未審酌者，始准許之。倘原確
    定判決之審判有違背法令之情事，則應由最高法院檢察署檢
    察總長提起非常上訴予以救濟，此諸參同法第441 條規定亦
    明。次按刑事訴訟法第420條第1項第6 款所謂「發見確實之
    新證據」，係指該證據於事實審法院判決前已經存在，為法
    院、當事人所不知，不及調查斟酌，至其後始行發見，且就
    證據本身形式上觀察，固不以絕對不須經過調查程序為條件
    ，但必須顯然可認為足以動搖原有罪確定判決，而為受判決
    人無罪、免訴、免刑或輕於原判決所認罪名之判決者為限。
三、經查，原確定判決認受判決人基於為自己不法所有之犯意，
    施用詐術，使被害人陷於錯誤交付財物，因而論以詐欺之刑
    ，業已逐一詳述理由綦詳，衡其證據之斟酌取捨，並無違背
    一般經驗法則及論理法則（原確定判決第3、4頁）。聲請人
    雖以原確定判決有：(一)原判決所憑之證物已證明其為偽造或
    變造者；(二)原判決所憑之證言、鑑定或通譯已證明其為虛偽
    者。(三)受有罪判決之人，已證明其係被誣告者。(四)原判決所
    憑之通常法院或特別法院之裁判已經確定裁判變更者。(五)參
    與原判決或前審判決或判決前所行調查之法官，或參與偵查
    或起訴之檢察官，因該案件犯職務上之罪已經證明者，或因
    該案件違法失職已受懲戒處分，足以影響原判決者。(六)因發
    現確實之新證據，足認受有罪判決之人應受無罪、免訴、免
    刑或輕於原判決所認罪名之判決者等事由，並主張「對於日
    製三０四型之不鏽丸鐵之交貨，究竟不是成品不鏽丸鐵交貨
    之時空交集，有成品不鏽丸鐵交貨之時空差異性可稽，被告
    候正究竟不是成品不鏽丸鐵交貨之當事人，存在於起訴之
    前，而於起訴之後始行發現之新證據」云云。惟所提本院71
    年度上易字第4478號刑事判決（證物1）、100年度聲再字第
    161號裁定（證物5）及主張列為證物2 之臺灣板橋地方法院
    （原臺灣臺北地方法院板橋分院）71年易字第2269號判決，
    實為原確定判決、原審判決及前案聲請駁回之裁定，均未涉
    及原確定判決所憑之證物為偽造、變造或其所憑證言、鑑定
    或通譯為虛偽之內容之認定，亦無聲請人即被告侯正被誣
    告之證明。且原確定判決並未依憑其他法院之裁判而為認定
    ，自無刑事訴訟法第420條第1項第4 款規定之適用。此外，
    前開證據亦與參與原判決或前審判決或判決前所行調查之法
    官，或參與偵查或起訴之檢察官，因該案件犯職務上之罪之
    證明，或因該案件違法失職已受懲戒處分，足以影響原判決
    之情形無涉。更非事實審判決前已經存在之「新證據」。難
    認聲請人業已提出其所主張再審事由之證據。至於聲請人主
    張「對於日製三０四型之不鏽丸鐵之交貨，究竟不是成品不
    鏽丸鐵交貨之時空交集，有成品不鏽丸鐵交貨之時空差異性
    可稽，被告候正究竟不是成品不鏽丸鐵交貨之當事人，存
    在於起訴之前，而於起訴之後始行發現之新證據」，及所引
    證物3即原確定判決所載「同年月（71年7月）以不同型，且
    價格較廉，即每公斤約83元之不鏽鋼丸鐵重302 公斤，轉交
    台北市統一公司代工，藉以編取其間之差額，每公斤11元。
    使陳不疑其詐，乃按原約定價格給付，迨至加工完成，發現
    成品與一般日製三０四型之不鏽鋼不符，始知受騙」、證物
    4即原確定判決所載「侯正於71年7月14日，有送一批不鏽
    鋼丸鐵給我加工，並於加工後送給陳金安…」云云，核屬聲
    請再審事由之主張，且聲請人曾以相同事由多次聲請再審，
    經本院裁定駁回在案（近2 年裁定案號：98年度聲再字第38
    、145、160、178、219、244、291、349、385、436、489號
    ，99年度聲再字第6、30、70、183、424、511號，100 年度
    聲再字第32、105號、161號），有各該裁定及本院前案紀錄
    表附卷可參。聲請人再以相同理由聲請本次再審，亦與刑事
    訴訟法第434條第2項之規定有違。至於聲請狀末指摘本院10
    0年聲再字第161號裁定錯誤部分，聲請人係主張其適用法令
    不當，本與再審規定不符，且未經列為聲請再審之裁判案號
    （見附件刑事再審理由狀首頁），併此敘明。揆諸前揭說明
    ，本件再審聲請，違背法定程序，應予裁定駁回。
四、據上論斷，應依刑事訴訟法第433 條，裁定如主文。
中    華    民    國    100    年    6    月    28    日
                  刑事第二十三庭審判長法  官  童有德
                                      法  官  陳祐治
                                      法  官  劉方慈
以上正本證明與原本無異。
不得抗告。
                                      書記官  李家敏
中    華    民    國    100    年    6    月    28    日